【裁判字號】    99,易,906
【裁判日期】    990706
【裁判案由】    詐欺
【裁判全文】
臺灣高雄地方法院刑事判決               99年度易字第906號
公  訴  人  臺灣高雄地方法院檢察署檢察官
被      告  甲○○
上列被告因詐欺案件，經檢察官提起公訴（98年度偵緝字第844
號、第845 號），本院判決如下：
    主  文
甲○○犯詐欺取財罪，處有期徒刑肆月，如易科罰金，以新臺幣
壹仟元折算壹日。又犯詐欺取財罪，處有期徒刑陸月，如易科罰
金，以新臺幣壹仟元折算壹日。又犯詐欺取財罪，處有期徒刑貳
月，如易科罰金，以新臺幣壹仟元折算壹日。又犯詐欺取財罪，
處有期徒刑貳月，如易科罰金，以新臺幣壹仟元折算壹日。應執
行有期徒刑壹年，如易科罰金，以新臺幣壹仟元折算壹日。
    事  實
一、甲○○意圖為自己不法之所有，分別(一)於民國97年9 月29日
    前往高雄市○○區○○路56號金貝爾幼稚園，向丙○○佯稱
    欲收購該幼稚園，藉添購硬體設備為由要求丙○○陪同前往
    採購設備，致丙○○陷於錯誤，與甲○○前往高雄市○○區
    ○○路977 號燦坤3C右昌店購買電腦設備，甲○○則向丙○○表示伊所有之信用卡無法刷卡，請丙○○先為其購買電腦
    ，稍後即會清償，丙○○不疑有他，於同日17時7 分刷卡新
    臺幣（下同）45,000元為甲○○購置電腦乙部；(二)甲○○於
    同日18時20分前某時許，復向丙○○稱要至高雄市新興區○○○路151 號寶島鐘錶眼鏡公司選購手錶乙只，要求丙○○
    順道陪同前往，在該店內，甲○○再度以信用卡無法刷卡為
    由，請丙○○先代為購買該手錶，稍後即會清償，致丙○○
    陷於錯誤，再刷卡共計160,000 元，為甲○○購置該手錶，
    惟於返回幼稚園途中，甲○○藉故下車並逃逸無蹤，丙○○
    始察覺受騙；(三)甲○○於97年12月18日19時許，撥打電話予
    乙○○，佯稱有乙部筆記型電腦，可便宜售予乙○○，致乙○○陷於錯誤，於97年12月19日11時許在高雄市前金區○○○路與自強路口付款13,000元予甲○○，甲○○當場允諾再
    與乙○○聯繫交付電腦事宜；(四)甲○○復於97年12月19日19
    時許，向乙○○佯稱錢包遺失欲向其借款5,000 元，乙○○
    遂於同日20時40分許，委託住處管理員轉交5,000 元予甲○○，事後乙○○向甲○○追討筆記型電腦與欠款，甲○○竟
    避不見面且逃逸無蹤，始知受騙。
二、案經丙○○、乙○○訴由高雄市政府警察局楠梓分局、新興
    分局移送臺灣高雄地方法院檢察署檢察官偵查起訴。
    理  由
一、本件被告甲○○（下稱被告）所犯係死刑、無期徒刑、最輕
    本刑為3 年以上有期徒刑以外之罪，渠於本院審判程序中已
    就前揭被訴事實為有罪之陳述，經依法告知簡式審判程序之
    旨，並聽取當事人之意見後，本院認無不得或不宜改依簡式
    審判程序進行之情形，經合議庭評議後，裁定本件行簡式審
    判程序，又本件卷內之物證、書證等證據，依同法第273 條
    之2 規定，不受第159 條第1 項關於傳聞法則規定之限制，
    依法均有證據能力。
二、上開全部犯罪事實，業據被告於本院審理程序中坦承不諱，
    並稱：「起訴書所載的事實我都有做，之前否認部分犯行，
    是因為怕全部認罪刑度會加的更重」（見本院卷第41頁）等
    語明確，核與證人即告訴人丙○○、乙○○證述遭被告詐騙
    之情節相符（見偵字第35126 號卷第3 頁至第6 頁及第61頁
    至第62頁、高市警新分偵字第0980000472號第1 頁至第3 頁
    ），並有燦坤3C量販店監視錄影器翻拍照片、寶島鐘錶眼鏡
    公司監視錄影器翻拍照片、信用卡簽帳單附卷可稽（見偵字
    第35 126號卷第9 頁、第13頁），足認被告自白應與事實相
    符，堪予採信。從而，本件事證明確，被告詐欺丙○○、乙○○財物之犯行均堪以認定，應予依法論科。
三、核被告分別於燦坤3C右昌店及寶島鐘錶眼鏡公司對丙○○佯
    稱其信用卡故障，致丙○○陷於錯誤，而為被告購置電腦、
    手錶；另向乙○○佯稱欲以低價出售筆記型電腦，致乙○○
    陷於錯誤，交付價金；另向乙○○佯稱遺失錢包，致乙○○
    借款，所為均係犯刑法第339 條第1 項之詐欺取財罪。被告
    上開4 次犯行，顯係基於各別犯意而分次為之，應予分論併
    罰。爰審酌被告正值青壯，不思以正途賺取金錢，貪圖不法
    利益，侵害丙○○、乙○○之財產法益，惟念及其犯後坦認
    犯行，深具悔意，兼衡其犯罪動機係因被地下錢莊逼錢孔急
    （見本院卷第42頁）、丙○○及乙○○各次遭詐騙之金額等
    一切情狀，分別就被告詐騙丙○○為其購買筆記型電腦部分
    ，處有期徒刑4 月，就被告詐騙丙○○為其購買手錶部分，
    處有期徒刑6 月，就被告詐騙乙○○13,000元部分，處有期
    徒刑2 月，就被告詐騙乙○○5,000 元部分，處有期徒刑2
    月，並定應執行有期徒刑1 年，又被告所定應執行之刑雖均
    逾6 個月，然依刑法施行法第3 條之3 規定，應適用於98年
    12月30日修正後之刑法第41條第8 項規定，仍得易科罰金，
    是併依修正後刑法第41條第1 項前段之規定，就以上全部被
    告各該宣告刑及定刑，分別諭知易科罰金之折算標準，以資
    儆懲。
四、至被告前於87年間，因偽造文書案件，經臺灣彰化地方法院
    以87年度訴字第371 號判決判處有期徒刑10月，緩刑3 年，
    上訴後分別經臺灣高等法院臺中分院、最高法院駁回上訴而
    確定（第一案）；於90年間又因偽造文書案件，經臺灣彰化
    地方法院以90年度訴字第1451號判決判處有期徒刑3 年，上
    訴後經臺灣高等法院臺中分院以92年度上訴字第67號判決駁
    回上訴而確定（第二案），並撤銷第一案之緩刑；又因詐欺
    案件，經臺灣彰化地方法院以91年度易字第977 號判決分別
    判處有期徒刑1 年、2 月，應執行有期徒刑1 年1 月確定（
    第三案）；另因侵占案件，經臺灣彰化地方法院以91年度易
    字第976 號判決判處有期徒刑4 月，上訴後經臺灣高等法院
    臺中分院以92年度上易字第74號判決駁回上訴而確定（第四
    案）；再因犯詐欺案件，經本院以91年度易字第2591號判決
    判處有期徒刑3 月確定（第五案）；復因偽造文書案件，經
    臺灣彰化地方法院以93年度訴緝字第30號判決判處有期徒刑
    8 月確定（第六案）；又因偽造文書、詐欺等案件，經臺灣
    彰化地方法院以93年度訴字第1152號判決判處有期徒刑6 月
    、6 月、7 月、7 月，應執行有期徒刑1 年10月確定（第七
    案）。嗣上開第二、三、四案經定應執行有期徒刑4 年4 月
    確定，第六、七案經定應執行有期徒刑2 年4 月確定，並與
    第一、五案接續執行。被告於入監執行後，適逢中華民國九
    十六年罪犯減刑條例施行，上開第三、四案分別減為有期徒
    刑6 月、1 月、2 月，並與第二案定應執行有期徒刑3 年8
    月確定，第一、第五案則經裁定減為有期徒刑5 月、1 月又
    15日，應執行有期徒刑6 月又15日確定，而第六、七案亦經
    裁定減為有期徒刑4 月、3 月、3 月、3 月又15日、3 月又
    15日，應執行有期徒刑1 年2 月確定，經接續執行後，於97
    年3 月4 日因縮短刑期假釋出監付保護管束，然於97年12月
    7 日假釋期滿前，因假釋中故意更犯罪，而撤銷其假釋，經
    臺灣彰化地方法院檢察署以97年度執更字第2155號，令入監
    執行殘刑9 月又3 日，是被告前揭有期徒刑既尚未執行完畢
    ，自不構成累犯，附此敘明。
據上論斷，應依刑事訴訟法第299 條第1 項前段、第273 條之1
第1 項、第284 條之1 ，刑法第339 條第1 項、第41條第1 項前
段、第8 項、第51條第5 款，刑法施行法第1 條之1 、第3 條之
3， 判決如主文。
本案經檢察官丁○○到庭執行職務。
中    華    民    國    99    年    7     月     6    日
                  刑事第八庭    法  官  謝宗翰
以上正本證明與原本無異。
如不服本判決應於收受送達後10日內向本院提出上訴書狀，並應
敘述具體理由；如未敘述上訴理由者，應於上訴期間屆滿後20日
內向本院補提理由書（均須按他造當事人之人數附繕本）「切勿
中    華    民    國    99    年    7     月    7     日
                                書記官   李宗諺
附錄本件判決論罪科刑法條：
刑法第339 條第1項
意圖為自己或第三人不法之所有，以詐術使人將本人或第三人之
物交付者，處5 年以下有期徒刑、拘役或科或併科1 千元以下罰
金。
中華民國刑法施行法第1 條之1 （罰金貨幣單位與罰鍰倍數）
中華民國94年1 月7 日刑法修正施行後，刑法分則編所定罰金之
貨幣單位為新臺幣。
94年1 月7 日刑法修正時，刑法分則編未修正之條文定有罰金者
，自94年1 月7 日刑法修正施行後，就其所定數額提高為30倍。
但72年6 月26日至94年1 月7 日新增或修正之條文，就其所定數
額提高為3 倍。

司法院資訊處製作；財團法人民間司法改革基金會備份。
